【裁判字號】    98,交聲再,19
【裁判日期】    980624
【裁判案由】    公共危險等
【裁判全文】
臺灣高等法院刑事裁定                98年度交聲再字第19號
再審聲請人
即受判決人  甲○○
選任辯護人  黃秋雄律師
上列聲請人因公共危險等案件，對於最高法院98年度台上字第23
08號，中華民國98年4月30日確定判決（本院97年度交上訴字第
204號，臺灣士林地方法院97年度交訴字第27號，起訴案號：台
灣士林地方法院檢察署97年度偵字第3882號），聲請再審，本院
裁定如下：
    主  文
再審之聲請駁回。
    理  由
一、聲請意旨略以：
  (一)依第一審法院（台灣士林地方法院97年度交訴字第27號）於
    民國97年9月15日下午2時10分審判程序中，受命法官問告訴
    人即證人乙○○：「你跌倒後有檳榔攤黃小姐扶起你，跟之
    後看到車號的黃小姐是否同一人？」證人乙○○稱不是同一
    人等語（參聲證一），由此可知肇事地點是在自強隧道出口
    丁字路口、檳榔攤前約10公尺處（參聲證二），且並非證人
    丙○○，而係有一對夫妻將乙○○扶起（此對夫妻正由聲請
    人找尋中）。另經聲請人查訪結果，上開肇事地點附近之檳
    榔攤所有人即于洪璋有在第一時間目擊肇事情形，然因于先
    生工作未歸當時無法作證，現特寫下當時目擊證明書以證明
    聲請人之清白（參聲證三），由該證明書得知乙○○係自己
    不慎跌倒並非他人擦撞致傷，是上開證人于洪璋符合刑事訴
    訟法第420條第1項第6款之「發現確實之新證據」而得為本
    案聲請再審事由之一。
  (二)聲請人稱當時在行經現場時乙○○已倒地，聲請人前面之機
    車因觀看肇事而停下，致使聲請人懷疑自己是否闖紅燈，已
    符合常理及經驗法則，原審判決認被告供述不可採信容有率
    斷。又依原第一審法院於97年9月15日下午2時10分審判程序
    中，審判長提示偵查卷並問證人丙○○伊在陽明山製作筆錄
    時是否有提到肇事機車為打檔車，丙○○回答伊當時會這麼
    說係因警方欲伊形容車子外觀，伊印象中該車排氣管下方有
    打檔的裝置，在警方說那應為打檔車後伊才如此回答，其實
    伊對車子並不瞭解等語，足見證人丙○○指證肇事機車外型
    屬打檔車，與聲請人所有之機車（參聲證四照片）完全屬不
    同車型。又證人丙○○陳稱伊看到乙○○倒地後，在第二個
    紅綠燈始看到肇事者之機車車牌號碼，然當時眾多車輛穿梭
    其間，丙○○如何能確定聲請人之機車確為肇事機車？在在
    顯示證人丙○○之證詞顯有瑕疵，是以，原審歷次法院及上
    開確定判決徒採有瑕疵之證述作為論罪判斷證據，並未斟酌
    有利於聲請人之證據，聲請人自得執以主張為新證據而聲請
    再審云云。
二、按依刑事訴訟法第420條第1項第6款規定，因發見確實之新
    證據而為受判決人之利益，聲請再審者，以該判決係實體上
    為有罪且已確定者為限。本件抗告人因偽造文書案件，不服
    原法院所為有罪之判決，提起上訴，經本院以其上訴顯不合
    法，從程序上判決駁回其上訴，是上述原法院之實體上判決
    ，始為抗告人之有罪確定判決，乃抗告人在原法院竟對本院
    之上述程序判決聲請再審，自難認為合法（最高法院72年台
    抗字第270號判例意旨參照）。再法院認為聲請再審之程序
    違背規定者，應以裁定駁回之，刑事訴訟法第433條定有明
    文。
三、經查：依聲請狀所載，再審聲請人係對最高法院98年度台上
    字第2308號確定判決聲請再審，惟上開最高法院判決，係認
    上訴人上訴為違背法律上之程式，從程序上判決駁回其上訴
    ，則聲請人對上開最高法院程序判決聲請再審，自難認為合
    法，應以裁定駁回之。
據上論斷，應依刑事訴訟法第433條，裁定如主文。
中    華    民    國    98    年    6     月    24    日
                  刑事第二十一庭審判長法  官  蘇隆惠
                                      法  官  楊力進
                                      法  官  許永煌
以上正本證明與原本無異。
如不服本裁定，應於收受送達後五日內向本院提出抗告狀。
                                      書記官  江采廷
中    華    民    國    98    年    6     月    25    日


司法院資訊處製作；財團法人民間司法改革基金會備份。
